臺灣臺南地方法院臺南簡易庭民事判決
110年度南小字第1558號
原      告  新光產物保險股份有限公司台南分公司

法定代理人  莊曜彰  
訴訟代理人  郭逸斌  
被      告  王安順  


上列當事人間請求侵權行為損害賠償(交通)事件，本院於民國11
0年10月28日辯論終結，判決如下：
    主      文
被告應給付原告新臺幣29,281元，及自民國110年4月30日起至清
償日止，按週年利率百分之5計算之利息。
原告其餘之訴駁回。
訴訟費用新臺幣1,000元由被告負擔10分之8，餘由原告負擔。
本判決第一項得假執行。但被告如以新臺幣29,281元為原告預供
擔保，得免為假執行。
    事實及理由
一、被告經合法通知，未於言詞辯論期日到場，核無民事訴訟法
    第386條所列各款情事，爰依原告之聲請，由其一造辯論而
    為判決，合先敘明。
二、原告主張：原告承保訴外人陳汝伶所有車牌號碼000-0000自
    用小客車（下稱系爭車輛）之車體損失險，被告於民國108
    年8月10日14時許，於台南市○○區○○路○段0號前，騎乘號碼2
    85-PBR機車逆向駛入來車道擦撞系爭車輛，致系爭車輛受損
    ，原告已依保險契約給付系爭車輛修復費用新臺幣（下同）
    35,852元（工資4,236元、零件14,100元、烤漆17,516元）
    ，並依保險法第53條規定取得代位權，爰依保險法第53條及
    民法第184條第1項前段、第191條之2、第196條之規定提起
    本訴，並聲明：被告應給付原告35,852元，及自起訴狀繕本
    送達被告翌日起至清償日止，按週年利率5%計算之利息。
三、被告經合法通知，未於言詞辯論期日到場，亦未提出準備書
    狀做任何聲明或陳述。
四、本院之判斷：
(一)原告主張之前揭事實，業據其提出車險保單查詢、系爭車輛
    行車執照、道路交通事故當事人登記聯單、道路交通事故現
    場圖、估價單、電子發票證明聯、賠款明細表等件影本為證
    ，並經本院向臺南市政府警察局歸仁分局調取本件交通事故
    相關卷宗資料查閱屬實，而被告受合法通知，未於言詞辯論
    期日到場，亦未提出書狀為任何聲明或陳述，本院依上開調
    查證據之結果，堪信原告之主張為真實。
(二)按因故意或過失，不法侵害他人之權利者，負損害賠償責任
    。汽車、機車或其他非依軌道行駛之動力車輛，在使用中加
    損害於他人者，駕駛人應賠償因此所生之損害。按負損害賠
    償責任者，除法律另有規定或契約另有訂定外，應回復他方
    損害發生前之原狀。第一項情形，債權人得請求支付回復原
    狀所必要之費用，以代回復原狀。不法毀損他人之物者，被
    害人得請求賠償其物因毀損所減少之價額。民法第184條第
    1項前段、第191條之2前段、第213條第1項、第3項、第196 
    條分別定有明文。所謂因物被毀損所減少之價額，得以修復
    費用為估定標準，但以必要者為限。若被害人能證明其物因
    毀損或減少之價額，超過必要之修復費用時，就其差額，仍
    得請求賠償（最高法院77年度第9 次民事庭會議決議參照）
    。故被害人得以修理費用作為其物因毀損所減少價額之計算
    依據，但其中以新品更換舊品，且因此提高該物整體價值者
    ，該更換之新品即非屬損害發生前物之原狀，則該更換新品
    所支出之費用，應予計算其折舊。次按被保險人因保險人應
    負保險責任之損失發生，而對於第三人有損失賠償請求權者
    ，保險人得於給付賠償金額後，代位行使被保險人對於第三
    人之請求權；但其所請求之數額，以不逾賠償金額為限，保
    險法第53條第1 項亦有明定。依前揭法文規定，被告
    對系爭車輛之損害自應負過失侵權行為之賠償責任，而原告
    既已依保險契約給付賠償金額，即得行使被保險人陳汝伶對
    被告之侵權行為損害賠償請求權。
(三)經查，本件原告請求系爭車輛修繕費用部分，含工資4,236
    元、零件14,100元、烤漆17,516元，共計35,852元，依行政
    院公布之固定資產耐用年數表及固定資產折舊率表所示，自
    用小客車折舊年限為5年，依定律遞減折舊率為1000分之369
    ，並以1年為計算單位，其使用期間未滿1年者，按實際使用
    使用之數相當於全年之比例計算之，不滿1月者，以1 月計
    算之。且採用定率遞減法者，其最後一年之折舊額，加歷年
    折舊累計額，其總和不得超過該資產成本原額之10分之9 。
    次查，系爭車輛為107年3月出廠，有行車執照可證，迄本件
    車禍發生已1年5月，是依上開折舊規定，該車應以已使用1
    又5/12年計算折舊，其零件費用經折舊後價值應為6,547 元
    【計算式：第一年折舊餘額14,100元×0.631 ＝8,897元（小
    數點以下四捨五入，下同）。第1又5/12年折舊額為8,897元
    ×0.369×5/12＝1,368元，折舊餘額為8,897元－1,368元＝7,529
    元】。是以原告所得主張之系爭車輛修理費用，除經折舊計
    算後零件費用，加計不必折舊之工資及烤漆費用，應以29,2
    81元計算（計算式：7,529元+4,236元＋17,516元＝29,281元
    ），原告之請求於29,281元範圍內為有理由，應予准許，逾
    此部分之金額為無理由，應予駁回。
五、綜上所述，原告主張依侵權行為法律關係請求被告為損害賠
    償，應以其中29,281元及自起訴狀繕本送達被告之翌日即11
    0年4月30日起至清償日止按週年利率5%計算之利息，為有理
    由，應予准許，逾此部分，洵屬無據，應予駁回。
六、本件係小額程序為被告部分敗訴之判決，就原告勝訴部分依
    民事訴訟法第436條之20規定，應依職權宣告假執行，並依
    職權宣告被告預供擔保後得免為假執行，另依同法第436條
    之19之規定，依後附計算書確定本件訴訟費用額如主文第3
    項所示。
七、訴訟費用負擔之依據：民事訴訟法第79條。 
中　　華　　民　　國　　110 　年　　11　　月　　11　　日
                      臺南簡易庭   法  官　李姝蒓
計  算  書:
項        目        金額(新台幣)    備  註
第一審裁判費          1,000元
合        計          1,000元
以上正本係照原本作成。
如不服本判決，應於送達後20日內，向本院提出上訴狀並表明上
訴理由，如於本判決宣示後送達前提起上訴者，應於判決送達後
20日內補提上訴理由書（須附繕本）。惟本件係適用小額訴訟程
序之判決，上訴之理由，非以其違背法令為理由，不得為之，民
事訴訟法第436 條之24第2 項定有明文。從而，提起上訴時，應
於上訴狀或上訴理由書內記載上訴理由，表明民事訴訟法第436
條之25所規定之各款事項。
中　　華　　民　　國　　110 　年　　11　　月　　11　　日
                                   書記官　張鈞雅